最高法院刑事判決                              八十六年度台上字第二二三三號
    上訴人  甲○○
右上訴人因竊盜案件，不服台灣高等法院台南分院中華民國八十六年一月二十九日第
二審判決（八十五年度上訴字第一七三三號，起訴案號：台灣台南地方法院檢察署八
十五年度偵字第七八二二、八一六二號），提起上訴，本院判決如左：
    主  文
上訴駁回。
    理  由
按刑事訴訟法第三百七十七條規定，上訴於第三審法院，非以判決違背法令為理由，
不得為之。是提起第三審上訴，應以原判決違背法令為理由，係屬法定要件。如果上
訴理由狀並未依據卷內訴訟資料，具體指摘原判決不適用何種法則或如何適用不當，
或所指摘原判決違法情事，顯與法律規定得為第三審上訴理由之違法情形，不相適合
時，均應認其上訴為違背法律上之程式，予以駁回。本件原判決綜合調查證據之結果
，認上訴人甲○○共同犯有刑法第三百二十二條以犯竊盜罪為常業之事實，已詳其
所憑之證據及認定之理由。按事實之認定，證據之取捨及證據證明力之判斷，乃事實
審法院之職權。原判決就上訴人於警訊時二次自白，如何得採為論罪基礎，已詳述其
調查審認取捨證據之心證理由，核與證據法則並無違背，尤無調查未盡之違法。上訴
意旨仍就其自白之真實性為爭辯，係就原判決已詳為論斷與說明之事項，再事爭論，
殊非適法之第三審上訴理由。又刑事訴訟法所稱應於審判期日調查之證據，係指此項
證據確與待證事實有重要之關係，在客觀上有其調查之必要性者而言。原判決既已詳
述毋庸傳訊證人高作豪之理由，亦難指為調查未盡及理由不備。再刑法上規定之常業
罪，只須有賴某種犯罪為業之意思，而有事實之表現為已足，不以藉該犯罪為唯一生
活為必要，縱令尚有其他職業，亦無礙成立常業犯。上訴人與其弟吳正昔等人組成竊
盜集團，專事偷竊機車後拆解裝櫃運輸大陸銷售，本件獲案時共起獲贓車（機車）四
十九輛，原判決論處上訴人以犯竊盜罪為常業罪刑，適用法則並無不合。上訴人縱另
經營承昌建材行，亦無礙其常業犯之成立。原判決既已明各項證據取捨之心證理由
，所為論斷復無違證據法則。上訴意旨徒憑己意，對於原審職權之適法行使，任意指
摘，而置原判決之明白論斷於不顧，顯與法定上訴第三審之形式要件不符，其上訴違
背法律上之程式，應予駁回。
據上論結，應依刑事訴訟法第三百九十五條前段，判決如主文。
中      華      民      國    八十六    年      四      月     十八     日
                              最高法院刑事第二庭
                                  審判長法官  施  文  仁
                                        法官  陳  炳  煌
                                        法官  張  淳  淙
                                        法官  洪  文  章
                                        法官  林  錦  芳
      右正本證明與原本無異
                                              書  記  官
中      華      民      國    八十六    年      四      月    二十三    日
